臺灣彰化地方法院刑事判決　　　　　　　　　　　　　九十三年度訴字第一三六號
　　公　訴　人　臺灣彰化地方法院檢察署檢察官
　　被　　　告　乙○○
右列被告因違反毒品危害防制條例案件，經檢察官提起公訴（九十二年度毒偵字第二
八九五號）及移
        主  文
乙○○連續施用第一級毒品，累犯，處有期徒刑壹年。
        事  實
一、乙○○前因違反肅清煙毒條例及麻醉藥品管理條例等案件，經本院判處應執行有
    期徒刑三年七月確定，於民國八十五年七月十日入監執行，於八十七年十月十三
    日假釋出監並付保護管束，後經撤銷假釋，接續執行假釋殘刑有期徒刑一年十一
    月十六日，於九十二年一月三十一日執行完畢。其曾因施用毒品案件，經依本院
    八十九年毒聲字第三００九號裁定，送觀察、勒戒後，認有繼續施用毒品之傾向
    ，再由臺灣彰化地方法院檢察署檢察官聲請，經本院以八十九年度毒聲字第四五
    ０五號裁定令入戒治處所，施以強制戒治，後因戒治成績合格，再經本院以九十
    年度毒聲字第八七二號裁定停止戒治，所餘期間付保護管束，於九十年九月二十
    四日交付保護管束期滿，經臺灣彰化地方法院檢察署檢察官於九十年十月十六日
    以，以九十年度戒毒偵字第一四八五號、一四八六號為不起訴處分確定。詎仍不
    知戒除毒癮，於五年內，復基於施用第一級毒品海洛因之概括犯意，連續於九十
    二年十一月十四日十六時四十五分許（即採尿時間）前五天（即一百二十小時）
    內某一時點及九十三年三月四日下午二十一時四十分許（即採尿時間）前五天（
    即一百二十小時）內某一時點，在某不詳處所，以不詳之方法，施用第一級毒品
    海洛因。其先於九十二年十一月十四日十四時，在彰化縣溪湖鎮○○路○段北勢
    三巷六十一號住處，為警查獲；後復於九十三年三月四日十七時十分許，在同上
    住處，為警查獲。
二、案經臺中縣警察局大甲分局報告臺灣彰化地方法院檢察署偵查起訴暨彰化縣警察
    局二林分局報告臺灣彰化地方法院檢察署移送併案。
        理  由
一、訊據被告乙○○固承認其於前揭時地，受警查獲並採集尿液送驗之事實，惟矢口
    否認涉有施用第一級毒品海因之犯行，並辯稱：其於前次強制治後，即未再施用
    海洛因云云。惟查：（一）被告先於九十二年十一月十四日十四時許受查獲，而
    於同日即九十二年十一月十四日十六時四十五分許（即採尿時間），在警局受採
    尿液送驗；後於九十三年三月四日十七時十分許受查獲，亦於同日即九十三年三
    月四日下午二十一時四十分許（即採尿時間），在警局由已採集尿液驗，結果均
    呈嗎啡陽性反應且均大於閾值濃度（按嗎啡閾值濃度為３００ｎｇ／ｍｌ，而被
    告二次受採之尿液經鑑驗，依序為大於４０００ｎｇ／ｍｌ；為６２８ｎｇ／ｍ
    ｌ），有中山醫學大學附設醫院藥物濫用檢中心九十三年一月十六日中山醫港九
    三川誠字第九三０六０號函及九十三年四月二十日中山醫港九三川誠字第九三四
    六四號函附之檢驗報告二紙在卷可稽，且被告就前開檢驗成績書之結果於非但本
    院審理時，並表示無意見且於警訊時亦明白指係「該瓶是伊所親自排放並封簽捺
    印」，有警局筆錄及本院審理筆錄附卷可按。（二）按初次吸食或施打煙毒及麻
    醉藥品者，經人體代謝作用於八小時之內，即有約百分之八十之量排出，二十四
    小時之後，續有約剩餘之百分之九十再排出，七十二小時之後仍有殘餘微量排出
    ，吸食或施打者個人體質不同，其排出時間亦會有所差異，尤其成癮者（抗藥性
    強）其於吸食後一百二十小時內所採之尿液，配合具公信力之儀器（如氣相質譜
    儀）仍可被檢測出。又海洛因係由嗎啡經化學合成之半人工合成品，其藥（毒）
    性格倍於嗎啡，其施打或吸食後人體代謝作用而分解成藥（毒）性較低之嗎啡，
    而於尿液中被檢測出，故吸食或施打海洛因或嗎啡在尿液中均以嗎啡形態被檢測
    出，有憲兵司令部八十年三月二十五日（80）鑑驗字第０九九九函各一紙在卷可
    參。是被告於查獲後所採集之尿液，經檢驗既含鴉片類陽性反應（嗎啡及可待因
    均呈陽性），則被告應有於尿液採集送驗時即九十二年十一月十四日十六時四十
    五許及九十三年三月四日下午二十一時四十五分許之前五天（即一百二十小時）
    內某一時點，為施用第一級毒品海洛因之行為，否則焉有前開受檢驗而均呈嗎啡
    陽性反應且大於閾值濃度之理。是被告前開所辯，無非係事後卸責之詞，要無可
    採。另被告曾因施用毒品案件，經依本院八十九年毒聲字第三００九號裁定，送
    觀察、勒戒後，認有繼續施用毒品之傾向，再由臺灣彰化地方法院檢察署檢察官
    聲請，經本院以八十九年度毒聲字第四五０五號裁定令入戒治處所，施以強制戒
    治，後因戒治成績合格，再經本院以九十年度毒聲字第八七二號裁定停止戒治，
    所餘期間付保護管束，於九十年九月二十四日交付保護管束期滿，經臺灣彰化地
    方法院檢察署檢察官於九十年十月十六日以，以九十年度戒毒偵字第一四八五號
    、一四八六號為不起訴處分確定等情，有不起訴處分書及臺灣彰化地方法院檢察
    署刑案資料查註紀錄表附卷可參。是本件罪證明確，被告之犯行，洵堪認定。
二、核被告所為，係犯毒品危害防制條例第十條第一項之施用第一級毒品罪。被告先
    後二次施用第一級毒品海洛因，時間緊接，構成犯罪要件復相同，顯係基於概括
    犯意為之，為連續犯，應依刑法第五十六條之規定論以一罪，並加重其刑。前開
    犯罪事實為原起訴書所漏列部分，與原起訴書所載部分，有裁判上一罪之關係，
    故本院自得併予審理。被告持有第一級毒品海洛因之低度行為，應為施用第一級
    毒品海洛因之高度行為所吸收，不另論罪。查被告前因違反肅清煙毒條例及麻醉
    藥品管理條例等案件，經本院判處應執行有期徒刑三年七月確定，於八十五年七
    月十日入監執行，於八十七年十月十三日假釋出監並付保護管束，後經撤銷假釋
    ，接續執行假釋殘刑有期徒刑一年十一月十六日，於九十二年一月三十一日執行
    完畢，有臺灣彰化地方法院檢察署刑案資料查註紀錄表一份在卷可參。被告受有
    期徒刑執行完畢後，於五年內再犯本件有期徒刑以上之本罪，為累犯，應依法遞
    予加重其刑。爰審酌被告之品性、犯罪之動機、方法、施用次數、所生之危害及
    犯罪後之態度等一切情狀，量處如主文所示之刑，以示懲處。至於員警於查獲本
    案之時，固尚扣有海洛因一大包（毛重一九．四公克）、注射針筒三支、吸管杓
    子一支（第一次之扣案物）、注射針筒一支、塑膠袋一個及塑膠管二支（第二次
    之扣案物）等物，但查被告堅詞否認非法所有且亦未曾對之持有，故並無證據足
    以證明與被告有關，因此該等扣案物品，即不為沒收等處理，附此說明。
據上論斷，應依刑事訴訟法第二百九十九條第一項前段，毒品危害防制條例第十條第
一項，刑法第十一條前段、第四十七條、第五十六條，判決如主文。
本案經檢察官甲○○到庭執行職務。
中      華      民      國    九十三    年      八      月    三十一    日
                                臺灣彰化地方法院刑事第一庭
          審判長法官  洪  志  賢
                                    法      官  宋  恭  良
                                    法      官  簡  璽  容
右正本証明與原本無異
如不服本判決，應於判決送達後十日內向本院提出上訴狀( 須附繕本 )。
                                    法院書記官  洪  年  慶
中      華      民      國    九十三    年      九      月      六      日
毒品危害防制條例第十條
施用第一級毒品者，處六月以上五年以下有期徒刑。
施用第二級毒品者，處三年以下有期徒刑。
